【裁判字號】    98,易,112
【裁判日期】    980527
【裁判案由】    竊盜
【裁判全文】
臺灣新竹地方法院刑事判決               98年度易字第112號
公  訴  人  臺灣新竹地方法院檢察署檢察官
被      告  甲○○
上列被告因竊盜案件，檢察官提起公訴後（98年度偵緝字第225
號），被告於準備程序進行中，就被訴事實為有罪之陳述，本院
改依簡式審判程序判決如下：
    主  文
甲○○攜帶兇器竊盜，處有期徒刑陸月，如易科罰金，以新臺幣
壹仟元折算壹日。
    事  實
一、緣甲○○於民國97年4月間，將其所有之車號JU6-772號重機
    車借予真實姓名、年籍不詳之友人使用，因該友人騎乘上開
    機車違規而遭吊扣車牌，甲○○於97年5月中旬，欲騎乘上
    開機車前往工作地點，因恐騎乘未懸掛車牌之機車而為警攔
    檢，竟意圖為自己不法之所有，於97年5月中旬某日，在新
    竹縣竹北市○○○街35之1號威洲工程有限公司員工宿舍前
    ，見乙○○所有之車號F5M-937號重機車停放該處無人看管
    之際，認有機可乘，遂持客觀上足以傷害人之生命、身體，
    可供兇器使用之尖嘴鉗及活動扳手各1支（未扣案），以尖
    嘴鉗夾住車號F5M-937號車牌之螺帽，再用活動扳手將螺絲
    拆除後卸下該車牌，並將之懸掛於其所有之車號JU6-772號
    重機車上而竊取得手（車號F5M-937號重機車係乙○○於97
    年4月15日停放在上開地點）。嗣於同年10月9日下午3時40
    分許，在新竹縣湖口鄉○○路○段106號「快樂網咖」前，為
    警盤查而當場查獲，始得悉上情。
二、案經新竹縣警察局竹北分局報請台灣新竹地方法院檢察署檢
    察官偵查起訴。
    理  由
一、本件被告甲○○所犯加重竊盜罪，非死刑、無期徒刑、最輕
    本刑為三年以上有期徒刑之罪，或非高等法院管轄第一審之
    案件，被告於本院準備程序進行中，就被訴事實為有罪之陳
    述，本院認合於新修正刑事訴訟法第273條之1之規定，逕以
    簡式審判程序行之，均合先敘明。
二、訊據被告甲○○對於上揭犯罪事實，於本院調查及行準備程
    序時已坦白承認（見本院卷第6、16頁），核與被害人乙○
    ○指訴車號F5M-937號重機車車牌遭竊經過大致相符（見偵
    字第6983號偵查卷第30、31頁，偵緝字第225號偵查卷第27
    、28頁），並有車籍查詢-基本資料詳細畫面、車號F5M-937
    號機車車牌失竊紀錄、新竹縣警察局竹北分局湖口派出所警
    員莊欣豪出具之偵查報告、贓物認領保管單各1紙及照片3幀
    等附卷可稽（見偵字第6983號偵查卷第13至15、19、20、32
    頁），被告自白應與事實相符，本件事證明確，被告攜帶兇
    器竊盜犯行堪以認定，應予依法論科。
三、按刑法第321條第1項第3款攜帶兇器竊盜罪所謂之兇器，其
    種類並無限制，凡客觀上足對人之生命、身體、安全構成威
    脅，具有危險性之器械均屬之，且只需行竊時攜帶此種具有
    危險性之凶器為已足，並不以攜帶之初有行兇之意圖為必要
    ，最高法院79年臺上字第5253號判例意旨足參。被告甲○○
    行竊時攜帶之尖嘴鉗、活動扳手等，於客觀上得持以攻擊人
    身，對人之生命、身體、安全構成威脅，具有相當危險性之
    器械，揆諸前揭判例意旨，自屬刑法第321條第1項第3款所
    稱之兇器。核其所為，係犯刑法第321條第1項第3款之攜帶
    兇器竊盜罪。爰審酌被告正值青壯年，僅因其所有之機車車
    牌為警查扣，即恣意竊取他人機車車牌供作己用，所為不啻
    侵害被害人之財產法益，使被害人無法駕駛機車外出，且造
    成公路監理機關管理車輛之困擾，實值非難，幸被害人已領
    回遭竊財物，損失非鉅，兼衡其前並無任何犯罪紀錄，此有
    台灣高等法院被告前案紀錄表為憑，素行尚稱良好，及其犯
    後坦承犯行，頗具悔意等一切情狀，量處如主文所示之刑，
    並諭知易科罰金之折算標準。
四、至尖嘴鉗及活動扳手各1支，固係被告供本件竊盜犯行所用
    之物，業據其供明在卷（見本院卷第6頁），惟否認為其所
    有，辯稱：該尖嘴鉗及活動扳手係威洲工程有限公司之老闆
    借伊的，拆完車牌後就還給老闆了，只知道老闆姓李，名字
    記不得了等語，復查無其他證據足認該尖嘴鉗及活動扳手係
    被告所有供本件竊盜犯行所用之物，且未據扣案，為免將來
    執行之困難，爰不另為沒收之諭知，附此敘明。
五、據上論斷，應依刑事訴訟法第273條之1第1項、第299條第1
    項前段，刑法第321條第1項第3款、第41條第1項前段，判決
    如主文。
本案經檢察官李秋梅到庭執行職務。
中    華    民    國    98    年    5     月    27    日
                  刑事第五庭        法  官  蔡欣怡
如不服本判決應於收受本判決後10日內向本院提出上訴書狀，上
訴書狀應敘述具體理由。上訴書狀未敘述上訴理由者，應於上訴
期間屆滿後20日內補提理由書狀於本院 (均須按他造當事人之人
數附繕本 )「切勿逕送上級法院」。
以上正本證明與原本無異。
中    華    民    國    98    年    5     月    27    日
                                    書記官  劉怡芳
附錄本案論罪科刑法條全文：
刑法第321條第1項第3款
犯竊盜罪而有左列情形之一者，處六月以上、五年以下有期徒刑
：
三、攜帶兇器而犯之者。


司法院資訊處製作；財團法人民間司法改革基金會備份。
